臺灣板橋地方法院刑事判決　　　　　　 100年度訴字第2953號
公　訴　人　臺灣板橋地方法院檢察署檢察官
被　　　告　周浙芳
上列被告因違反毒品危害防制條例案件，經檢察官提起公訴（10
0年度毒偵字第6307號)，被告於本院準備程序中就被訴事實為有
罪之陳述，經本院合議庭裁定由受命法官獨任進行簡式審判程序
，判決如下：
    主  文
周浙芳施用第一級毒品，累犯，處有期徒刑拾月。扣案之海洛因
參包( 驗餘淨重共計零點捌參公克) 、摻有海洛因之香菸壹支(
海洛因量微無從秤重析離) 、甲基安非他命參包( 驗餘淨重共計
壹點玖柒參陸公克) 均沒收銷燬；扣案之吸食器貳組、分裝袋壹
包、磅秤壹臺及包裝上開海洛因、甲基安非他命之外包裝袋共陸
只均沒收。
    事  實
一、周浙芳前因施用毒品案件，經本院以94年度毒聲字第63號
    裁定送觀察、勒戒後，因認無繼續施用毒品傾向，於民國94
    年6月27日釋放出所，並經臺灣板橋地方法院檢察署檢察官
    以94年度毒偵緝字第242、243號為不起訴處分確定；復於
    前揭觀察、勒戒執行完畢後5年內，又因施用毒品案件，經
    本院以95年度簡字第495號判處有期徒刑6月、3月，應執行
    有期徒刑7月確定；再因施用毒品案件，經本院以95年度
    訴字第1302號判處有期徒刑7月、4月，應執行有期徒刑9月
    確定；復因施用毒品案件，經本院以95年度訴字第3809號
    判處有期徒刑8月、4月，應執行有期徒刑10月確定，上開
    、二罪，再經本院以96年度聲減字第4008號裁定分別減刑
    並定其應執行刑為有期徒刑9 月確定，並接續部分執行，
    於97年1 月18日因縮短刑期假釋出獄，嗣於同年月24日因假
    釋期滿，未經撤銷，未執行之刑視為執行完畢。
二、詎周浙芳仍不知悔改，基於施用第一級毒品海洛因、第二級
    毒品甲基安非他命之犯意，於100年9月5日中午12時許，在
    其位於新北市○○區○○路50巷10之2號1樓居所內，以將海
    洛因及甲基安非他命一起置入玻璃球內燒烤之方式，同時施
    用海洛因及甲基安非他命後( 起訴書誤載其僅將甲基安非他
    命置入玻璃球內燒烤吸食) ，又接續以將海洛因摻入香菸內
    吸食之方式，施用海洛因。嗣於同日14時30分許，其因另案
    通緝，為警於新北市○○區○○路50巷口查獲，並當場扣得
    海洛因1 包( 毛重0.98公克) 、甲基安非他命2 包( 毛重2.
    27公克) 及摻有海洛因之香菸1 支後，再經其同意，於其上
    開居所內，扣得海洛因2 包( 毛重共1.12公克) 、甲基安非
    他命1 包( 毛重0.34公克) 、吸食器2 組、分裝袋1 包、磅
    秤1 臺及帳冊2 張等物，復經其同意採尿送驗後，結果呈安
    非他命、甲基安非他命、可待因及嗎啡陽性反應，始查悉上
    情。
三、案經新北市政府警察局金山分局移送臺灣板橋地方法院檢察
    署檢察官偵查後提起公訴。
    理  由
一、程序方面：按除被告所犯為死刑、無期徒刑、最輕本刑為3
    年以上有期徒刑之罪或高等法院管轄第一審案件者外，於第
    一次審判期日前之準備程序進行中，被告先就被訴事實為有
    罪之陳述時，審判長得告知被告簡式審判程序之旨，並聽取
    當事人、代理人、辯護人及輔佐人之意見後，裁定進行簡式
    審判程序，刑事訴訟法第273 條之1 第1 項定有明文。經核
    ，本件被告周浙芳所犯係死刑、無期徒刑、最輕本刑為3年
    以上有期徒刑以外之罪，其於準備程序中就被訴事實為有罪
    之陳述，經法官告知簡式審判程序之旨，並聽取公訴人、被
    告之意見後，本院爰依首揭規定，合議裁定由受命法官獨任
    進行簡式審判程序，合先敘明。
二、上揭事實，業據被告於偵查、本院準備程序及審理時坦承不
    諱，並有臺灣檢驗科技股份有限公司100年10月14日 (起訴
    書誤載為100年10月4日)濫用藥物檢驗報告、新北市政府警
    察局金山分局偵辦毒品案件尿液代號對照表各1份在卷可憑
    。再被告為警查獲時所當場扣得之粉塊狀檢品1包、米白色
    結晶1包 (編號1)、米黃色透明結晶塊1包 (編號2)及之後在
    其居所內扣得之粉末檢品2包、米白色結晶1包 (編號4)經送
    驗結果，均分別含有海洛因、甲基安非他命成分，亦有搜索
    扣押筆錄、扣押物品目錄表各2份、查獲照片6張、法務部調
    查局濫用藥物實驗室100年10月14日調科壹字第10023022320
    號鑑定書、交通民用航空局航空醫務中心100年9月20日航藥
    鑑字第1004747號毒品鑑定書各1份附卷足佐，此外復有摻有
    海洛因之香菸1 支、吸食器2 組、分裝袋1 包及磅秤1 臺扣
    案可佐，足證被告自白與事實相符，應予採信。又被告前因
    施用毒品案件，經本院以94年度毒聲字第63號裁定送觀察、
    勒戒後，因認無繼續施用毒品傾向，於94年6 月27日釋放出
    所，並經臺灣板橋地方法院檢察署檢察官以94年度毒偵緝字
    第24 2、243 號為不起訴處分確定，仍於前揭觀察、勒戒執
    行完畢後5 年內，反覆再犯如事實欄所載之施用毒品犯行，
    有臺灣高等法院被告前案紀錄表附卷可憑，顯見其再犯率甚
    高，原實施之觀察、勒戒已無法收其實效，即應直接依該條
    例第10條處罰（最高法院97年度第5 次刑事庭會議決議、98
    年度台非字第12號、第56號判決意旨參照）。綜上所述，本
    件罪證明確，被告犯行洵堪認定，應予依法論科。
三、查海洛因及甲基安非他命分別係毒品危害防制條例第2條第2
    項第1款、第2款所規定之第一級毒品及第二級毒品，故核被
    告所為，係犯該條例第10條第1項之施用第一級毒品罪及同
    條第2項之施用第二級毒品罪。其施用前、後持有海洛因、
    甲基安非他命之低度行為，應為施用之高度行為所吸收，均
    不另論罪。又被告係於同一地點，在密切接近之時間內，先
    將海洛因與甲基安非他命一起放入玻璃球內燒烤吸食後，又
    將海洛因摻入香菸內吸食，業據其於偵查及本院準備程序中
    供明無訛，且經遍查全卷，尚無足以證明被告所述與事實不
    符之積極證據資料，依罪疑唯輕原則，自應作有利於被告之
    認定，是其以上揭兩種方式施用海洛因，依一般社會健全觀
    念，在時間差距上，難以強行分開，在刑法評價上，以視為
    數個舉動之接續施行，屬接續犯，而為包括之一罪（最高法
    院86年台上字第3295號判例意旨可參）；另被告所犯上開施
    用第一級毒品罪及施用第二級毒品罪，係一行為觸犯數罪名
    之想像競合犯，應從一重之施用第一級毒品罪處斷( 公訴意
    旨未參酌上情而請求予以分論併罰，尚有未合) 。又被告前
    有如事實欄所載之論罪科刑執行情形，有上開臺灣高等法院
    被告前案紀錄表在卷可憑，其於受徒刑執行完畢後5 年內，
    故意再犯本件有期徒刑以上之罪，為累犯，應依刑法第47條
    第1 項加重其刑。爰審酌被告前經觀察、勒戒仍未能戒斷其
    施用毒品之惡習，惟其犯後坦承其過，態度良好，核施用毒
    品屬於自殘行為，犯罪手段尚屬輕微，及其犯罪動機、目的
    、生活狀況、智識程度、所生危害等一切情狀，量處如主文
    所示之刑，以資懲儆。
四、扣案之海洛因3 包( 經送驗後，驗餘淨重共計0.83公克) 、
    摻有海洛因之香菸1 支( 海洛因量微無從秤重析離) 、甲基
    安非他命3 包( 經送驗後，驗餘淨重共計1.9736公克) ，不
    問屬於犯人與否，均應依毒品危害防制條例第18條第1 項前
    段規定，沒收銷燬。至扣案之吸食器2 組、分裝袋1 包、磅
    秤1 臺及包裝上開海洛因、甲基安非他命之外包裝袋共6 只
    ，均係被告所有供其犯本案施用毒品罪所用之物，爰均依刑
    法第38條第1 項第2 款之規定宣告沒收之。至扣案之帳冊2
    張與被告本件施用毒品之犯行無關，爰不併予宣告沒收，附
    此敘明。
據上論斷，應依刑事訴訟法第273 條之1 第1 項、第299 條第1
項前段，毒品危害防制條例第10條第1項、第2項、第18條第1項
，刑法第11條前段、第47條第1項、第55條、第38條第1項第2款
，判決如主文。
本案經檢察官林錦鴻到庭執行職務。
中    華    民    國   100    年    12    月    30    日
                  刑事第十庭    法  官    陳昭筠
以上正本證明與原本無異。
如不服本判決應於送達後10日內向本院提出上訴狀。
                                書記官    黃文儀
中    華    民    國   101    年    1     月    2     日
附錄本案論罪科刑法條全文：
毒品危害防制條例第10條
施用第一級毒品者，處六月以上五年以下有期徒刑。
施用第二級毒品者，處三年以下有期徒刑。